# 装修费用。

提问人：圣媛 时间：2019-01-25 09:22:36
公司租入的办公室是毛坯房，合同上的租赁期限是 3 年，公司承担支付的装修费用，因办公室太大，先装修了几间， 2018 年 1 月付了 10 万，入住办公了。 2018 年 10 月付了 2 万， 12 月付了 2 万。
请问本年计入长期待摊费用金额是 10+2+2=14 万。分摊到管理费用中为：
10 万/3 年， 2 万/3，是吗

回答人：chenyiwei
首先，应区分两部分装修费用： 1 、针对已装修完成的办公室； 2 、针对其他尚未装修完成的办公室。
对第一部分，应按照装修合同总价为依据，对尚未支付的部分进行暂估并确认负债，保证其成本的完整性，自装修完成当月起，在剩余租赁年限和装修本身的可使用年限两者中的较短年限内摊销。
对第二部分，应按实际支付金额暂挂其他非流动资产，暂不摊销。如果装修进度明显高于付款进度的，也可以根据装修进度暂估资产和负债。